【裁判字號】    90,訴,1998
【裁判日期】    901009
【裁判案由】    毒品危害防制條例
【裁判全文】
臺灣高雄地方法院刑事判決                          九十年度訴字第一九九八號
    公  訴  人  臺灣高雄地方法院檢察署檢察官
    被      告  甲○○
右列被告因毒品危害防制條例案件，經檢察官提起公訴（九十年度偵字第二六四號
），本院判決如左：
    主  文
甲○○連續施用第壹級毒品，累犯，處有期徒刑拾壹月。摻有海洛因殘渣之注射針筒
壹支沒收銷燬之。
    事  實
一、甲○○曾於民國八十二年間，因違反肅清煙毒條例案件，經法院判處有期徒刑三
    年二月確定，於八十五年十月二十二日執行完畢。又於八十八年間因施用第一級
    毒品海洛因案件，經依臺灣臺中地方法院以八十八年度毒聲字第一五七九號裁定
    送觀察、勒戒後，認有繼續施用毒品之傾向，再經該院以八十八年度毒聲字第二
    七六七號裁定令入戒治處所施以強制戒治一年，執行三月後，又經該院以八十八
    年毒聲字第五八九二號裁定停止戒治，所餘戒治期間交付保護管束期滿，經臺灣
    臺中地方法院檢察署檢察官於八十九年六月二十日以八十九年度戒毒偵字第三四
    六號、八十九年毒偵字第三七七、二八三七號不起訴處分確定。猶不知悔改，
    明知海洛因係第一級毒品，竟基於概括之犯意，自八十九年十二月初某日起至九
    十年三月二十七日凌晨二時許，連續在其位於高雄縣岡山鎮○○○路四一巷五號
    住處及位於高雄縣岡山鎮朋友家中，以注射針筒施打，非法施用第一級毒品海洛
    因多次，為警於九十年三月二十七日十四時三十分許，在其位於高雄縣岡山鎮○
    ○○路四一巷五號之住處搜索查獲，並在住處一樓客廳沙發夾縫處扣得摻有海洛
    因殘渣之注射針筒壹支
二、案經高雄市政府警察局楠梓分局移送臺灣高雄地方法院檢察署檢察官偵查起訴。
    理  由
一、訊據被告甲○○對於右揭事實坦承不諱，且其於九十年三月二十七日十四時三十
    分許為警查獲時所採集之尿液，經分別送請高雄市立凱旋醫院、臺灣科技檢驗股
    份有限公司檢驗結果，均呈嗎啡陽性反應，有高雄市立凱旋醫院九十年四月十三
    日高市凱醫檢字第○○○八二號煙毒尿液檢驗成績書、臺灣科技檢驗股份有限公
    司九十年五月二十五日ＫＺ000000000000號濫用藥物尿液檢驗報告
    各一紙附卷可稽。此外，被告於九十年三月二十七日十四時三十分許為警查獲時
    ，復有被告與友人共同施用海洛因後未棄置之注射針筒一支扣案可資佐證，而該
    注射針筒，經本院送請高雄醫學大學附設中和紀念醫院檢驗結果，該注射針筒呈
    嗎啡陽性反應，有該院九十年九月十九日編號第0000－000號檢驗報告一
    紙附卷可稽，益徵被告上開自白部分與事實相符，應堪採信。又被告於八十八年
    間因施用第一級毒品海洛因案件，經依臺灣臺中地方法院以八十八年度毒聲字第
    一五七九號裁定送觀察、勒戒後，認有繼續施用毒品之傾向，再經該院以八十八
    年度毒聲字第二七六七號裁定令入戒治處所施以強制戒治一年，執行三月後，又
    經該院以八十八年毒聲字第五八九二號裁定停止戒治，所餘戒治期間交付保護管
    束期滿，經臺灣臺中地方法院檢察署檢察官於八十九年六月二十日以八十九年度
    戒毒偵字第三四六號、八十九年毒偵字第三七七○、二八三七號不起訴處分確定
    ，有該不起訴處分書一件附卷可按，其於五年內再犯毒品危害防制第十條之罪，
    本件犯罪事證明確，被告犯行洵堪認定。
二、查海洛因係毒品危害防制條例第二條第二項所稱之第一級毒品，不得持有、施用
    ，被告竟持之以施用，核其所為，係犯毒品危害防制條例第十條第一項之施用第
    一級毒品罪。其先後多次施用犯行，時間緊接、手法及罪名均同，顯係基於概括
    犯意而為之，為連續犯，應論以一罪。其先後多次持有安非他命，亦係基於概括
    之犯意，本應以連續持有論，惟其持有後，進而施用，其持有行為應被其施用之
    行為所吸收，不另論罪。被告曾於八十二年間，因違反肅清煙毒條例案件，經法
    院判處有期徒刑三年二月確定，於八十五年十月二十二日執行完畢，此有臺灣高
    雄地方法院檢察署刑案資料查註紀錄表一紙在卷可按，於五年以內再犯本件最重
    本刑為有期徒刑以上之罪，為累犯，應依刑法第四十七條之規定加重其刑，公訴
    人認不構成累犯，乃屬誤會。審酌被告有違反肅清煙毒條例之犯罪前科，有臺灣
    高等法院被告全國前案紀錄表及臺灣高雄地方法院檢察署刑案資料查註紀錄表各
    一件附卷可稽，素行非佳，且係又施用毒品而經觀察勒戒、強制戒治、停止戒治
    ，保護管束期滿經不起訴處分後，又再犯相同罪行，顯見意志甚為不堅，惟其犯
    罪係戕害自身，尚未害及他人，所犯情節非重及犯罪後坦承部分犯行，態度尚佳
    等一切情狀，量處如主文所示之刑。又扣案之注射針筒一支，經送鑑驗含有海洛
    因成分，已與第一級毒品海洛因結合而難以剝離，自應視同第一級毒品，此有高
    雄醫學大學附設中和紀念醫院九十年九月十九日檢驗報告一份附卷可按，爰依毒
    品危害防制條例第十八條第一項前段規定，不問屬於犯人與否，均沒收並銷燬之
    。
三、又公訴人於犯罪事實中雖僅敘及被告於九十年三月二十七日凌晨二時許，施用海
    洛因之犯行，惟其餘部分即八十九年二月初起至九十年三月二十七日凌晨二時許
    之前一次施用海洛因犯行，與前開起訴部分具有連續犯之裁判上一罪關係，為起
    訴效力所及，本院自應一併審究，附此敘明。
據上論斷，應依刑事訴訟法第二百九十九條第一項前段，毒品危害防制條例第十條第
一項、第十八條第一項前段、第二十三條第二項，刑法第十一條、第四十七條、第五
十六條，判決如主文。
中      華      民      國      九十      年      十      月     九     日
                                  臺灣高雄地方法院刑事第一庭
                                      法  官    郭貞秀
右正本證明與原本無異。
如不服本判決，應於判決送達後十日內，向本院提出上訴狀。
                        書  記  官    黃國忠
中    華    民    國      九十      年      十      月      十一      日


司法院資訊處製作；財團法人民間司法改革基金會備份。
